臺灣臺中地方法院交通事件裁定　　　　　　　　　　九十四年度交聲字第三二八號
　　原處分機關　　交通部公路總局豐原監理站
　　異議人即
　　受處分人　　　甲○○
右列受處分人因違反道路交通管理處罰條例案件，對於交通部公
路總局豐原監理站九十四年四月二十八日所為之裁決（豐監稽違
字第六三─ＨＢ0000000號裁決書），聲明異議，本院裁
定如左：
    主  文
異議駁回。
    理  由
一、原處分機關略以：受處分人甲○○，於民國九十四年三月四
    日二十一時十九分許，在台中縣豐原市○○路九五號處，駕
    駛車號ＴＨＣ─四七九號輕型機車，因：「(一)、未帶駕照；
    (二)、現場經駕駛人接受酒精測定器測試，呼氣所含酒精濃度
    為每公升○‧四五毫克，檢定有酒精濃度超過規定標準」之
    違規，遭台中縣警察局交通警察隊員警當場舉發，受處分人
    依指定期限到案提出申訴，經查證違規屬實，該站遂於九十
    四年四月二十八日以豐監稽違字第六三─ＨＢ000000
    0號裁決書，裁處違反道路交通管理處罰條例第三十五條第
    一項第一款規定，處罰鍰新台幣三萬三百元整，並吊扣汽車
    駕駛執照一年，逾期則依違反道路交通管理事件統一裁罰標
    準表及裁決書處罰主文裁處，於法並無不合等語。
二、本件受處分人甲○○則以：該日係坐在該機車上與朋友聊天
    ，突然有警員出現面前，以為是臨檢，故配合身分查驗，孰
    料員警發現受處分人面色微紅且帶點酒氣，而要求接受酒測
    ，因自認沒有違法，所以坦然接受未予拒絕，警員稱取締過
    程有錄影異議人騎乘機車行駛道路及轉彎車未打方向燈等行
    為，完全與事實不符，故要求公開錄影帶以釐清誰在說謊；
    受處分人並未駕駛車輛（靜止中），怎有違反道路交通管理
    處罰條例第二十五條及第三十五條之規定？若如警員所述，
    何以未對轉彎車未打方向燈加以處罰，而認定受處分人有未
    帶駕照、酒精測定濃度超過標準之違規情事？爰聲明異議云
    云。
三、按汽車（包括機器腳踏車）駕駛人，有駕駛車輛未隨身攜帶
    駕駛執照之情形者，處新臺幣三百元以上六百元以下罰鍰，
    並責令補辦登記、補照、換照或禁止駕駛；汽車駕駛人，駕
    駛汽車經測試檢定有酒精濃度超過規定標準者，處新台幣一
    萬五千元以上六萬元以下罰鍰，並當場移置保管其車輛及吊
    扣其駕駛執照一年；汽車駕駛人有飲用酒類後其吐氣所含酒
    精濃度超過每公升○‧二五毫克以上者，不得駕車；汽車駕
    駛人，因違反本條例及道路交通安全規則之規定，受吊扣或
    吊銷駕駛執照處分時，吊扣或吊銷其持有各級車類之駕駛執
    照。道路交通管理處罰條例第二十五條第三款、第三十五條
    第一項第一款、第六十八條、道路交通安全規則第一百十四
    條第二款與違反道路交通管理事件統一裁罰標準表分別定有
    明文。
四、經查：本件受處分人甲○○，於上開時、地，駕駛車號ＴＨ
    Ｃ─四七九號輕型機車，有未帶駕照及駕駛汽車酒精測定值
    超過標準（每公升○‧四五毫克）之違規事實，經原舉發機
    關員警當場查獲舉發等情，有原舉發機關之違反道路交通管
    理事件通知單、酒精濃度測定單與裁決書等在卷可稽。受處
    分人雖以上開情詞置辯，惟查：本案舉發員警於九十四年三
    月四日二十一時十五分，在豐原市○○路與成功路發現車號
    ＴＨＣ四七九號輕機車駕駛，行車不穩且轉彎未打方向燈，
    即予攔檢稽查後，發現駕駛人身上有濃厚酒味，即告知要實
    施酒精濃度測試，經酒精測試呼氣值為每公升○‧四五毫克
    ，爰依規定掣單舉發後，當場移置保管車輛，甲○○不滿當
    場被移置保管，現場棄機車後自行離去等情，此亦有原舉發
    機關九十四年四月十一日之函件在卷可佐。再者，本件執勤
    員警即證人李文欽於九十四年六月十三日、三十日到院結證
    稱：「我依刑法一八五之三開罰單，我有一份取締酒駕示意
    圖（庭呈），我從成功路往東方向查核取締，駕駛人從萊爾
    富方向過來，他行車不穩，未開大燈，我當場酒測，我有看
    到他是一個人騎的，當時他也未帶駕照，酒精濃度是○‧四
    五，我還有同事一起取締，他也有看到」、「我有錄影（庭
    呈光碟片一張）」、「法官當庭播放取締之光碟片（請證人
    說明？）答：車主所有人是林克勵，駕駛人是異議人騎乘，
    廠牌三葉紅白色機車，五十西西，是異議人一個人騎的，即
    甲○○駕駛的」、「（為何你們沒有當場攔他？等他停止才
    攔？）答：我是當場攔的」等語。又據本院九十四年六月三
    十日提訊正在台中監獄執行中之證人林克勵亦結證稱：「（
    九十四年三月四日晚上在台中市○○路，你有無和甲○○在
    一起？）答：沒有」、「（你認識甲○○？）答：我認識，
    但那天晚上我沒有和他一起聊天」、「（那天有無警察去取
    締？）答：我不知道這件事，我是聽甲○○說的」、「我是
    事後才知道的」、「這部機車是你的嗎？（提示）答：是的
    」、「（他為何騎你機車？）答：他有向我借機車，是甲○
    ○向我借的」等語。況受處分人甲○○於九十四年六月三十
    日接受本院訊問時亦承認：「（對光碟片有何意見？）答：
    光碟片太小，我看不出來，『但我有酒後駕車』，並不是當
    時被查獲，而且警察執行程序不當」。按警察為維持交通秩
    序，依法執行職務，立場應是客觀公正，且與受處分人素不
    相識，亦無宿怨，當無設詞誣攀之理，是其所為證言，應屬
    真實可信。本院經查亦無任何證據足資證明執勤警員有捏造
    事實或違法取締之情事，則執勤警員本其加強道路交通管理
    、維護交通秩序、確保交通安全職責所為之當場舉發，自應
    受到合法、正確而真正之推定。是受處分人確有未帶駕照及
    駕車經測試檢定有酒精濃度超過規定標準之違規事實，堪以
    認定，受處分人空言指摘原舉發不當，尚屬無據。從而，原
    處分機關據以援引上開規定，裁處罰鍰新台幣三萬三百元整
    ，並吊扣其汽車駕駛執照一年，逾期則依裁決書處罰主文規
    定處罰，並無不當，本件異議為無理由，應予駁回。
五、據上論斷，應依道路交通管理處罰條例第八十七條、道路交
    通案件處理辦法第十九條規定，裁定如主文。
中　　華　　民　　國　　94　　年　　7 　　月　　22　　日
                              臺灣臺中地方法院交通法庭
                                  法  官    許  金  樹
以上正本證明與原本無異。
如不服本裁定應於送達後五日內向本院提出抗告狀。
                                  書記官
中　　華　　民　　國　　94　　年　　7　　月　　25     日
